臺灣高等法院刑事裁定
110年度抗字第98號
抗  告  人
即  受刑人  徐立宏



上列抗告人因聲請定其應執行刑案件，不服臺灣桃園地方法院中
華民國109年12月22日裁定（109年度聲字第4976號），提起抗告
，本院裁定如下：
    主  文
抗告駁回。
    理  由
一、原裁定意旨略以：本件受刑人分別於如原裁定附表所示之犯
    罪時間，因犯不能安全駕駛致交通危險罪，經該附表所示之
    法院判處各該宣告刑，並分別於如該附表所示之時間確定在
    案，且原審法院為最後事實審法院，該附表編號2 判決確定
    日期為民國109 年9 月30日，其餘犯罪日期均在此之前，此
    有原審法院109 年度交簡上字第278 號、109 年度桃交簡字
    第2638號判決、本院被告前案紀錄表等在卷可稽，經核與前
    開併合處罰之要件相符，原審審核檢察官所附相關卷證，認
    其聲請為正當，復考量數罪併罰案件定應執行刑之目的在於
    特別預防之考量，輔以一般預防作為刑罰目的而量定其刑，
    當行為人於判決確定前犯數罪，個別宣告刑累加之結果，無
    法充分考量此一加總後之刑罰是否過重，對受刑人施以過重
    之刑罰，無助於預防再犯、教化之目的，更有可能違反比例
    原則，自應透過定應執行刑之程序，酌定適當刑，故審酌受
    刑人所犯如該附表所示之罪均係不能安全駕駛致交通危險罪
    ，及是否為同期間內所為，併其行為態樣、各罪關係、次數
    多寡，所呈現受刑人之人格特性、犯罪動機、目的、手段、
    程度、所生危險、犯後態度暨預防需求等綜合因素，定其應
    執行之刑為有期徒刑9月 並諭知易科罰金之折算標準。 
二、抗告意旨略以：聲請人並非故意飲酒騎車，而是吃羊肉湯、
    藥酒，才會不小心酒駕。聲請人領有身心障礙手冊，還要撫
    養身心障礙的家人，而聲請人是家中唯一的經濟支柱，如果
    入監太久，會造成家中經濟困難，請法官酌予減輕其刑云云
    。
三、按裁判確定前犯數罪者，併合處罰之；又按數罪併罰，有二
    裁判以上者，依第51條之規定，定其應執行之刑，刑法第50
    條第1項前段、第53條分別定有明文。而按數罪併罰，分別
    宣告其罪之刑，依下列各款定其應執行者：五、宣告多數有
    期徒刑者，於各刑中之最長期以上，各刑合併之刑期以下，
    定其刑期。但不得逾30年，同法第51條第5款明定之。且按
    法律上屬於自由裁量之事項，有其外部性界限及內部性界限
    ，並非概無拘束。依據法律之具體規定，法院應在其範圍選
    擇為適當之裁判者，為外部性界限；而法院為裁判時，應考
    量法律之目的，及法律秩序之理念所在者，為內部性界限。
    法院為裁判時，二者均不得有所踰越。在數罪併罰，有二裁
    判以上，定其應執行之刑時，固屬於法院自由裁量之事項，
    然仍應受前揭外部性界限及內部性界限之拘束（最高法院94
    年度台非字第233號判決意旨參照）。
四、經查：原審所定應執行有期徒刑9月，確在原裁定附表編號1
    、2之有期徒刑總和11月（即外部性界線）之範圍內，經核
    其定應執行刑之裁量權行使，並未逾越法律授予裁量權之目
    的，尚無顯然濫用裁量權而違反公平原則之情形，亦不悖於
    法律秩序之理念及法規範之目的，而未違反前述外部性及內
    部性界限。又原裁定所定之應執行刑，已交代其裁量時所考
    量之各項因素如前，未見有顯然違反比例、平等諸原則等裁
    量權濫用情形。至抗告人家中情況等情，核與定應執行刑應
    審酌之事由無關，縱抗告意旨此部分所陳非虛，亦難據此認
    定原裁定有何違法或不當，是抗告意旨係就原審定應執行刑
    裁量權之適法行使，徒憑己意而為指摘，核其抗告為無理由
    ，應予駁回。
據上論斷，依刑事訴訟法第412條，裁定如主文。
中　　華　　民　　國　　110 　年　　1 　　月　　27　　日
　　　　　　　　　刑事第十六庭  審判長法　官  葉騰瑞
　　　　　　　　　　　　　　　　　　  法　官  陳芃宇
　　　　　　　　　　　　　　　　　　  法　官  莊明彰
以上正本證明與原本無異。
不得再抗告。
                                      書記官  蘇佳賢
中　　華　　民　　國　　110 　年　　1 　　月　　27　　日